臺灣臺北地方法院民事判決
110年度重家繼訴更一字第2號
原      告  潘小儀
訴訟代理人  吳妙白律師
追加  原告  潘之龍

            秦雪倫


            秦敖倫



被      告  潘喬鶴
訴訟代理人  盧國勳律師
上列當事人間請求返還不當得利事件，本院於民國111年11月7日言詞辯論終結，判決如下：                              
    主  文
被告應給付兩造即被繼承人潘兆億之全體繼承人新臺幣陸佰壹拾
陸萬元，及自民國一○七年十一月二十四日起至清償日止，按年
息百分之五計算之利息。
訴訟費用由被告負擔。
本判決第一項於原告以新臺幣貳佰零陸萬元供擔保後，得假執行
。但被告如以新臺幣陸佰壹拾陸萬元為原告預供擔保，得免為假
執行。
    事實及理由
壹、程序事項
一、按訴訟標的對於數人必須合一確定而應共同起訴，如其中一
    人或數人拒絕同為原告而無正當理由者，法院得依原告聲請
    ，以裁定命該未起訴之人於一定期間內追加為原告。逾期未
    追加者，視為已一同起訴，民事訴訟法第56條之1第1項定有
    明文。本件原告潘小儀依侵權行為、不當得利等法律關係請
    求被告返還新臺幣(下同)616萬元予被繼承人潘兆億之全體
    繼承人，上開金額之債權為潘兆億之全體繼承人公同共有，
    核係本於繼承法律關係，基於公同共有人地位，起訴請求被
    告應返還潘兆億之全體繼承人，係屬基於公同共有法律關係
    ，為公同共有債權之權利行使，依民法第831條準用第828條
    第3項規定，除法律另有規定外，須得其他公同共有人全體
    之同意，或由公同共有人全體為原告，其當事人之適格始無
    欠缺，意即對潘兆億之全體繼承人有合一確定必要，為固有
    必要共同訴訟，自應以潘兆億之全體繼承人為當事人，本件
    訴訟之當事人適格始無欠缺。而潘兆億之配偶早於潘兆億死
    亡，其子女除原告潘小儀及被告外，尚有潘之龍及潘小玉，
    又潘小玉早於潘兆億死亡，秦雪倫、秦敖倫、秦樂倫為潘小
    玉之子女，且秦樂倫前向本院聲明拋棄繼承，故潘兆億之合
    法繼承人為原告潘小儀、被告、潘之龍、秦雪倫、秦敖倫，
    此有繼承系統表、本院105年8月25日北院隆家合105年度司
    繼字第1498號函暨所附拋棄繼承聲明書在卷可稽(見本院重
    訴字卷第51至55頁)，依法即應由原告潘小儀及潘之龍、秦
    雪倫、秦敖倫共同起訴，當事人適格方無欠缺。原告潘小儀
    於民國108年3月26日聲請追加潘之龍、秦雪倫、秦敖倫為原
    告（見本院重訴字第244號卷第45至48頁），並經本院於110
    年3月24日裁定命潘之龍、秦雪倫、秦敖倫應於該裁定送達
    後5日內追加為原告，逾期未追加，即視為已一同起訴(見本
    院重家繼訴更一字卷一第25至27頁)，嗣潘之龍提起抗告，
    經臺灣高等法院(下稱高院)於110年5月31日以110年度家抗
    字第48號裁定駁回抗告而確定，是依上開規定，潘之龍、秦
    雪倫、秦敖倫視為已一同起訴，自應列名為原告，合先敘明
    。
二、次按訴訟標的對於共同訴訟之各人必須合一確定者，共同訴
    訟人中一人之行為，不利益於共同訴訟人，對於全體不生效
    力，民事訴訟法第56條第1項第1款亦有明定。共同訴訟人中
    一人之行為，是否不利益於共同訴訟人，應於行為時形式上
    觀之(最高法院100年度台上字第39號判決意旨參照)。本件
    原告潘小儀起訴請求被告給付616萬元予潘兆億之全體繼承
    人，並經本院裁定追加潘之龍、秦雪倫、秦敖倫為原告確定
    後，原告潘小儀於110年12月30日撤回起訴，將因其脫離訴
    訟而使追加原告潘之龍、秦雪倫、秦敖倫之訴當事人不適格
    ，自形式上觀之，係不利益於追加原告，依上說明，應不生
    撤回之效力。
三、原告潘小儀、追加原告秦雪倫、秦敖倫經合法通知，未於言
    詞辯論期日到場，核無民事訴訟法第386條各款所列情形，
    依家事事件法第51條準用民事訴訟法第385條第1項前段規定
    ，依追加原告潘之龍及被告之聲請，由其一造辯論而為判決
    。
貳、實體事項　　
一、原告潘小儀、潘之龍、秦雪倫、秦敖倫(以下合稱原告，如
    單指其中一人則逕稱姓名)主張：
  ㈠被繼承人潘兆億於105年4月15日入臺北市立萬芳醫院(下稱萬
    芳醫院)住院接受治療，嗣於105年6月7日死亡，兩造為其全
    體合法繼承人。被告利用潘兆億身體狀況不佳且意識不清，
    竊取潘兆億之臺灣銀行、台新銀行存摺及印章，偽造取款憑
    條，於潘兆億生前擅自提領、轉出潘兆億如附表編號1至16
    所示款項合計574萬元，並於潘兆億於105年6月7日凌晨6時3
    4分死亡後，持續轉出附表編號17至18所示款項合計42萬元
    。被告故意侵害潘兆億之財產權，且構成無法律上原因而受
    有利益之不當得利，潘兆億受有損害，潘兆億本得依民法第
    184條第1項、第179條規定，請求被告返還574萬元，又潘兆
    億過世後，原告依民法第1148條第1項本文規定，繼承潘兆
    億對被告之上開權利；被告於潘兆億過世後盜領潘兆億遺產
    ，原告亦得依民法第184條第1項、第179條規定，請求被告
    返還42萬元等語。
  ㈡並聲明：⒈被告應給付兩造即潘兆億之全體繼承人616萬元，
    及自起訴狀繕本送達之翌日起至清償日止，按年息百分之五
    計算之利息。⒉前項判決原告願供擔保。請准宣告假執行。⒊
    訴訟費用由被告負擔。
二、被告則以：㈠被告與潘兆億之財產長年均係共同管理，一併
    存入潘兆億銀行帳戶，故被告所提領款項均為自己所有，被
    告係取回自己存放在潘兆億帳戶內之款項。此有下列事證可
    憑：①潘兆億使用被告名下之合作金庫新店支庫00000000000
    00號帳戶(下稱被告合作金庫帳戶)、被告名下華南商業銀行
    000000000000號帳戶(下稱被告華南銀行帳戶)及被告所有之
    證券戶(下稱被告證券戶)；②被告名下位於新北市○○區○○路0
    段000巷0號2樓房屋(下稱新店房屋)、桃園市○○區○○路000巷
    0弄00號房屋(下稱楊梅房屋)均係由被繼承人與承租人簽立
    租約，且新店房租存入潘兆億臺北市第九信用合作社000000
    0000000000號帳戶(下稱潘兆億第九信用合作社帳戶)，潘兆
    億並在該帳戶存摺封面右側書寫「台(即被告)新店房租金累
    積款(此摺全部累積款是台的)」。另外，潘兆億亦於99年2
    月28日親筆書寫「一、99年2月底止，代收阿台楊梅新店房
    租有54萬元餘額在臺灣公館銀行我定存款裡…」文書。③潘兆
    億於103年6月11日申請被告為潘兆億證券帳戶之下單授權人
    。且因被告與潘兆億共同擁有並管理財產，被告因金錢混同
    而無法證明數額，應適用或類推適用民法第222條第2項、第
    817條、第831條之規定審酌一切情況後認定數額，俾免被告
    蒙受損失。㈡附表所示款項雖為潘兆億財產，潘兆億為感謝
    被告在其身體健康不佳時仍服侍在側、細心照顧，表達願將
    銀行存款贈與被告，經被告允受，贈與契約即已成立，然斯
    時潘兆億住院不便提領，乃授權被告自行提領以完成交付，
    自不構成侵權行為或不當得利之情事等語置辯。
三、得心證之理由
　㈠兩造為潘兆億之全體繼承人，此有繼承系統表、本院105年8
    月25日北院隆家合105年度司繼字第1498號函暨所附拋棄繼
    承聲明書在卷可憑(見本院重訴字卷第51至55頁)；又潘兆億
    於105年4月15日入萬芳醫院住院接受治療，嗣後於105年6月
    7日死亡，此有戶籍謄本、萬芳醫院病歷摘要附卷可參(見店
    司調字卷第17至19頁)，且為兩造所不爭執。
　㈡按不當得利依其類型可區分為「給付型之不當得利」與「非
    給付型不當得利」，前者係基於受損人之給付而發生之不當
    得利，後者乃由於給付以外之行為（受損人、受益人、第三
    人之行為）或法律規定或事件所成立之不當得利。在「非給
    付型之不當得利」中之「權益侵害之不當得利」，由於受益
    人之受益非由於受損人之給付行為而來，而係因受益人之侵
    害事實而受有利益，因此祇要受益人有侵害事實存在，該侵
    害行為即為「無法律上之原因」，受損人自不必再就不當得
    利之「無法律上之原因」負舉證責任，如受益人主張其有受
    益之「法律上之原因」，即應由其就此有利之事實負舉證責
    任。又「非給付型之不當得利」中之「權益侵害之不當得利
    」，凡因侵害取得本應歸屬於他人權益內容而受利益，致他
    人受損害，欠缺正當性，亦即以侵害行為取得應歸屬他人權
    益內容之利益，而從法秩權益歸屬之價值判斷上不具保有利
    益之正當性者，即應構成「無法律上之原因」而成立不當得
    利（最高法院100年度台上字第899號判決可參）。經查：　
　⒈被告於附表所示時間以潘兆億之印章蓋用在附表所示銀行之
    取款憑條，提領或轉出潘兆億附表所示臺灣銀行帳戶、台新
    銀行帳戶金錢等情，有取款憑條存卷可稽(見本院店司調字
    卷第21至55頁)，且均為兩造所不爭執。
　⒉被告抗辯稱其與潘兆億之財產均係共同管理，其所提領俱為
    自己金錢。然查，①依被告所提出房屋租賃契約書(見本院店
    司調字卷第145至169頁)，可見潘兆億於90年3月6日、95年1
    月2日代被告與闕阿文、紀順珍簽立新店房屋之租賃契約(租
    賃期間分別為90年3月6日至93年3月6日、95年1月8日至96年
    1月8日)，於95年4月20日代被告與蔡源發簽立楊梅房屋之租
    賃契約(租賃期間為95年4月20日至97年4月20日)，並約定租
    金匯入潘兆億第九信用合作社帳戶，參佐潘兆億第九信用合
    作社帳戶存摺(見本院店司調字卷第171至181頁)，可見於10
    1年5月17日之前有蔡源發、紀順珍匯入款項之紀錄，併細觀
    該帳戶於101年5月17日之前除蔡源發、紀順珍匯入款項及利
    息外，全無其他存入款項，可知潘兆億於90年3月至95年4月
    間確有代被告簽立租賃契約，且潘兆億之第九信用合作社帳
    戶於101年5月17日之前係專作為被告新店房屋及楊梅房屋之
    租金匯入帳戶等情，惟「潘兆億第九信用合作社帳戶係供被
    告房租收入使用」，與「被告與潘兆憶共同使用各自名下所
    有銀行帳戶」，實屬二事，且由被告自陳其於88年間赴大陸
    長期居住，95年間返臺後仍有數次赴大陸居住(見本院店司
    調字卷第127頁)，則潘兆億於被告在大陸居住期間，代被告
    簽立租賃契約並提供自己第九信用合作社帳戶供房客匯入租
    金使用，屬親屬間常見互助行為，無從以之即認為被告與潘
    兆億之財產係共同管理使用。②依被告所提出被告華南銀行
    帳戶（見本院重家繼訴第53號卷第339至344頁），可見該帳
    戶於88年6月16日至91年4月10日有蔡源發等人存入現金，且
    有以自動櫃員機或臨櫃提領現金之紀錄，但無從得悉該帳戶
    實際使用人為何人，亦無從證明潘兆億有自被告帳戶提領金
    錢供己使用之情況。③依被告所提出94年3月28日取款憑條(
    見本院店司調字卷第137頁)，可知潘兆億於被告在大陸期間
    曾有使用被告存摺及印章自被告合作金庫帳戶提款5,200元
    情況，但被告斯時既不在國內，潘兆億依被告指示為其提領
    款項，亦屬親屬間常見互助行為，無從據之推論被告與潘兆
    億之財產係共同管理使用。④依被告所提出被告合作金庫帳
    戶存摺封面及內頁影本(見本院店司調字卷第137至143頁)，
    可見被告合作金庫帳戶於87年11月18日之前作為買賣股票使
    用及有存提款項等紀錄，但被告斯時尚在國內，無從以帳戶
    存摺內容推知潘兆億是否有使用被告該合作金庫帳戶。⑤依
    被告所提出證券公司客戶基本資料網頁畫面(見本院店司調
    字卷第185頁)，可知潘兆億前於103年6月11日曾申請被告為
    下單授權人，但該資料僅可證明潘兆億曾授權被告為其買賣
    股票，無法證明潘兆億名下股票即為被告所有或兩人共有。
    ⑥被告提出內容為「一、99年2月底止，代收阿台楊梅新店房
    租有54萬元餘額在臺灣公館銀行我定存款裡。二、特此為據
    。99.2.28爸親字」之文書(下稱99年2月28日文書，見本院
    店司調字卷第183頁)，縱該文書確為潘兆億所書寫且其內容
    為真實，僅能證明於99年2月底時，潘兆億曾將代被告收取
    之房租54萬元存在潘兆億臺灣銀行定存內，被告對於潘兆億
    有此筆54萬元債權存在，但不能證明潘兆億臺灣銀行帳戶內
    款項即為被告所有或兩人共有。⑦況且，由被告主張潘兆億
    第九信用合作社帳戶存摺封面上「台(即被告)新店房租金累
    積款(此摺全部累積款是台的)」為潘兆億所記載，及被告主
    張99年2月28日文書亦為潘兆億所書寫，若為真實，適可徵
    潘兆億對於經手財務為自己所有或被告所有之區分相當明確
    ，兩人財產並無共同管理使用之情況，則被告辯稱其所提領
    附表金錢為其所有或為其與潘兆億所共有，均非事實。
　⒊被告又抗辯稱其提領附表所示款項係因潘兆億感謝其照顧而
    為贈與，然被告贈與抗辯與前述其所提領均為自己金錢，兩
    者已有矛盾，且查，①潘之龍前於潘小儀對被告就附表所示
    金錢提起刑事告訴案件中雖證稱：爸爸身體比較不好時，有
    找幾個小孩到家裡討論照顧問題，潘小儀都沒有出面，伊跟
    爸爸說誰照顧你財產就給誰，爸爸點頭嗯，後來就是被告沒
    有回大陸負責照顧潘兆億，帳戶是被告在保管跟處理等語(
    見本院重家繼訴字第53號卷第65至67頁)；潘之龍嗣於審理
    時證稱：「(問：潘兆億有無曾經跟潘喬鶴說，其名下的存
    款都讓潘喬鶴提領？）我們家祭祖還有祭拜我媽媽，這幾十
    年間都是我在處理，在處理祭祀時有跟我爸爸聊到一些事情
    ，其中我爸爸聊到財產的處理，我有問他，我爸爸當時問我
    的意思，我的意思是講說誰照顧你，你就把這些錢給誰。（
    問：是你跟潘兆億說，以後誰照顧你，就把錢給誰？）是我
    說的，但我爸爸有聽我的建議，有時候說好，有時候回我嗯
    。(問：所以潘兆億有說過以後把錢都給潘喬鶴？)爸爸沒有
    直接講。(問：你剛所稱的以後誰照顧你就把錢給誰，是指
    死後的遺產分配還是生前的贈與？）爸爸自己判斷，我沒有
    辦法講。(問：所以潘兆億有說過，要在其生前把他的存款
    都贈與某人嗎？)我爸爸應該也不知道他要走了，我只是建
    議爸爸誰照顧他，就把錢留給誰。…(問：潘兆億有無同意或
    授權讓潘喬鶴提領其銀行帳戶款項？你有無聽過潘兆億跟潘
    喬鶴講去將他銀行款項616萬提出？)這個我沒聽過。…(問：
    潘兆億與潘喬鶴同住，潘兆億平常都何人照顧？)都是潘喬
    鶴跟我爸爸住在一起，住在一起好幾年，3、5年有。(問：
    在這之前，何人照顧潘兆億？)在此之前是住在附近的我跟
    我太太照顧爸爸。…(問：潘兆億跟潘喬鶴間財務管理收支情
    形如何？)…潘喬鶴回臺後，爸爸年紀大了，好像把他的存摺
    、密碼、印章交給潘喬鶴處理，大概是這種關係。我都沒有
    管這些事情，我做生意也很忙。(問：潘兆億名下帳戶內的
    錢，是屬於何人所有？)我覺得潘喬鶴與爸爸的帳戶混在一
    起。(問：潘兆億有無跟你說過他的銀行帳戶中，那些錢是
    他的錢，那些錢是潘喬鶴的錢，或是全部都是潘喬鶴的錢？
    )爸爸曾經給我一張條子，我弄丟了。條子上面寫了爸爸在
    哪些帳戶有什麼錢，爸爸寫給我當時沒有講這些錢分別是誰
    的。但我自己感覺，潘喬鶴跟爸爸的錢混在一起。…」等語(
    見高院重家上字卷第164至169頁)。潘之龍於偵查中係陳述
    其於潘兆億身體狀況不佳時提議何人照顧潘兆億，潘兆億就
    將其財產給何人，與審理時陳述其與潘兆億在祭祀過程中聊
    天時提議，兩者場合已有明顯不同；且潘之龍於偵查中係陳
    述潘兆億因為受被告照顧，故將銀行存摺及印章給被告，將
    財產贈與被告，但其於審理時係稱「爸爸年紀大了，好像把
    他的存摺、密碼、印章交給潘喬鶴處理」或「我自己感覺，
    潘喬鶴跟爸爸的錢混在一起」，與潘兆億贈與被告財產，並
    非一事；且若如潘之龍於審理時所述，潘兆億帳戶內金錢為
    潘兆億與被告所有，潘兆億怎會詢問財產應給何人而絲毫不
    考慮或提及被告，而若潘之龍明知潘兆億帳戶內金錢為潘兆
    億與被告所有，又怎會提議潘兆億自己決定金錢給誰而不提
    及被告，潘之龍於審理時陳述內容，實與常情有違；再者，
    由前述潘兆億第九信用合作社帳戶存摺封面及99年2月28日
    文書記載內容，可知潘兆億對於經手財務為自己所有或被告
    所有之區分相當明確，已如前述，潘之龍亦述及潘兆億曾經
    給其一張條子，上面寫了潘兆億在哪些帳戶有什麼錢，此與
    潘兆億清楚整理財務之習慣吻合，而潘之龍又述及「『感覺』
    潘喬鶴跟爸爸的錢混在一起」，明顯與潘兆億處理財務之習
    慣不合，且潘之龍就此部分亦無法為任何具體明確說明，潘
    之龍陳述之真實性，實有可疑，難以遽信。參佐於本案審理
    過程中，潘之龍原本一再表示不願對被告提告，嗣被告與原
    告潘小儀於110年10月29日另案達成調解後(見本院重家繼訴
    更一字卷二第109頁)，潘之龍一反先前態度堅持對被告續行
    訴訟，並陳述其係對被告與潘小儀達成和解乙事不滿而堅持
    提告，並有潘之龍與被告於103年5月2日所簽立協議書，內
    容略以：「…二、不可私自與潘小儀單獨和解。三、如提告
    雙方需替另一方作證…」等語在卷可稽，更可徵潘之龍前於
    偵查中及審理時所為陳述，有偏頗迴護被告之高度可能，本
    院無從由其前後反覆且不明確之證述，認定潘兆億曾將附表
    所示帳戶金錢贈與被告或潘兆億帳戶內之金錢係與被告共有
    。②又證人王介富於審理時證稱：伊係潘兆億於105年5月7日
    至同年月21日住院期間看護，潘兆億住院期間意識不太清楚
    ，沒有辦法跟伊溝通，後來因為病況穩定，醫院讓他出院，
    但出院時的意識狀況還是一樣，沒有辦法跟人回應等語(見
    高院重家上字卷第160至162頁)，是依證人王介富之證述，
    亦無從認定潘兆億曾有贈與附表所示帳戶金錢給被告或被告
    於附表所示時間提領款項時已得潘兆億之同意或授權。
　⒋本件被告於附表所示時間，持被繼承人銀行存摺及印章，擅
    自提領或轉出被繼承人如附表所示款項，致潘兆億(附表編
    號1至16部分)及潘兆億之全體繼承人(附表編號17至18部分)
    受有損害，且無受領前開利益之法律上原因，構成「非給付
    型之不當得利」中之「權益侵害之不當得利」，就附表編號
    1至16部分應對潘兆億負不當得利返還之責，且此部分之不
    當得利返還請求權及附表編號17至18部分之金錢均屬潘兆 
    億之遺產，為其全體繼承人所繼承，且此部分遺產尚未辦理
    分割，依法即為繼承人全體即兩造公同共有，得由被告以外
    之其餘全體繼承人即原告向被告行使。是原告本於不當得利
    及公同共有法律關係，請求被告返還附表所示金錢予潘兆億
    之全體繼承人，自屬於法有據，應予准許。又原告之不當得
    利返還請求既有理由，則其依選擇合併另主張侵權行為損害
    賠償部分，即無庸再予論述。
  ㈢末按受領人於受領時，知無法律上之原因或其後知之者，應
    將受領時所得之利益，或知無法律上之原因時所現存之利益
    ，附加利息，一併償還；如有損害，並應賠償，民法第182
    條第2項定有明文。又應付利息之債務，其利率未經約定，
    亦無法律可據者，週年利率為百分之五，民法第203條亦有
    明文規定。本件被告既無法律上之原因而受利益，致原告受
    有前揭損害，則依前揭規定，原告請求被告給付自起訴狀繕
    本送達之翌日即107年11月24日起至清償日止（見本院109年
    度北司調字卷第63頁），按年息百分之5計算之利息，核無
    不合。
四、假執行之宣告：兩造均陳明願供擔保，聲請宣告假執行或免
    為假執行，爰分別酌定相當擔保金額准許之。
五、本件事證已臻明確，兩造其餘攻擊防禦方法及所提證據，核
    與判決之結果不生影響，爰不逐一論述，併此敘明。
六、訴訟費用負擔之依據：民事訴訟法第78條。　　
中　　華　　民　　國　　111 　年　　12　　月　  9 　  日
                  家事法庭  法　官  翁儀齡
以上正本係照原本作成。
如對本判決上訴，須於判決送達後20日內向本院提出上訴狀。如
委任律師提起上訴者，應一併繳納上訴審裁判費。
中　　華　　民　　國　　111 　年　　12　　月　　9 　　日
                            書記官  尹遜言
　　　　　　　　　
　　　　　　　　　　　　　　
附表
編號 潘兆億之 銀行帳戶 日期 金額 （新臺幣） 提領或轉匯 證據出處 1 臺灣銀行 105年4月14日 60,000元 現金提領 臺灣銀行取款憑條（見本院店司調字卷第21頁） 2 台新銀行 105年4月19日 100,000元 現金提領 台新銀行取款憑條（見本院店司調字卷第25頁） 3 同上 105年5月4日 400,000元 現金提領 台新銀行取款憑條（見本院店司調字卷第27頁） 4 同上 105年5月5日 400,000元 現金提領 台新銀行取款憑條（見本院店司調字卷第29頁） 5 同上 105年5月6日 400,000元 現金提領 台新銀行取款憑條（見本院店司調字卷第31頁） 6 同上 105年5月16日 10,000元 現金提領 台新銀行取款憑條（見本院店司調字卷第33頁） 7 同上 105年5月20日 10,000元 現金提領 台新銀行取款憑條（見本院店司調字卷第35頁） 8 同上 105年5月23日 300,000元 現金提領 台新銀行取款憑條（見本院店司調字卷第37頁） 9 同上 105年5月25日 400,000元 轉入被告帳戶 台新銀行取款憑條（見本院店司調字卷第39頁） 10 同上 105年5月26日 1,000,000元 轉入被告帳戶 台新銀行取款憑條（見本院店司調字卷第41頁） 11 同上 105年5月27日 400,000元 轉入被告帳戶 台新銀行取款憑條（見本院店司調字卷第43頁） 12 同上 105年5月30日 400,000元 轉入被告帳戶 台新銀行取款憑條（見本院店司調字卷第45頁） 13 臺灣銀行 105年5月30日 60,000元 現金提領 臺灣銀行取款憑條（見本院店司調字卷第23頁） 14 台新銀行 105年5月31日 400,000元 轉入被告帳戶 台新銀行取款憑條（見本院店司調字卷第47頁） 15 同上 105年6月1日 1,000,000元 轉入被告帳戶 台新銀行取款憑條（見本院店司調字卷第49頁） 16 同上 105年6月3日 400,000元 轉入被告帳戶 台新銀行取款憑條（見本院店司調字卷第51頁） 17 臺灣銀行 105年6月7日 300,000元 現金提領 台新銀行取款憑條（見本院店司調字卷第53頁） 18 同上 105年6月7日 120,000元 現金提領 臺灣銀行取款憑條（見本院店司調字卷第55頁） 合計   6,160,000元